臺灣高等法院高雄分院刑事裁定　　　　100年度交抗字第249號
抗　告　人
即受處分人　王清輝
上列抗告人因聲明異議案件，不服臺灣高雄地方法院中華民國10
0 年8 月30日裁定（100 年度交聲字第1789號），提起抗告，本
院裁定如下：
    主  文
抗告駁回。
    理  由
一、本件抗告意旨略以：抗告人即受處分人王清輝未住於高雄市
    苓雅區○○○路37-1號之戶籍地，該址是受處分人之母居住
    ，其母不識字，不知交通案件裁決書（俗稱紅單）之重要性
    ，乃未將該裁決書送予抗告人，且此違規事件業經檢察官不
    起訴處分在案，為何又要罰鍰、吊扣駕照，處分尚嫌過重等
    語。
二、原聲明異議意旨略以：異議人即受處分人於前揭時、地酒駕
    違規，業經檢察官予以不起訴處分，如今又處以罰鍰，違反
    一事不二罰之法理，懇請撤銷45,000元的罰款等語。
三、按受處分人不服道路交通管理處罰條例第8 條所定主管機關
    所為之處罰者，得於接到裁決書之翌日起20日內，向管轄地
    方法院聲明異議；又交通法庭認聲明異議不合法律上之程式
    ，且其不合法律上之程式無從補正者，應以裁定駁回之，道
    路交通管理處罰條例第87條第1 項、道路交通案件處理辦法
    第18條前段分別定有明文。是受處分人自應依法於上開規定
    期間內向法院聲明異議，倘其逾期始行提出異議者，於法即
    有不合，法院自應裁定駁回；次按，依道路交通管理處罰條
    例第87條規定向管轄法院聲明異議之期間，自裁決送達之翌
    日起算，並得依法扣除在途期間；又送達應於受送達人之住
    居所、事務所或營業所為之；而於應送達處所不獲會晤應受
    送達人時，得將文書付與有辨別事理能力之同居人、受僱人
    或應送達處所之接收郵件人員，行政程序法第73條第1 項，
    分別定有明文。
四、經查，受處分人於100 年4 月19日23時45分許，駕駛車號93
    6-XP號營業小型車，經警查獲酒後駕車，遭警掣單舉發，嗣
    經高雄市政府交通局於100 年7 月14日，以高市交裁字第裁
    32-B00000000號裁決書，裁罰異議人罰鍰新台幣19,500元、
    吊扣駕照24個月，並應參加道路交通安全講習等情，有舉發
    通知單、裁決書各一份在卷可稽。又上開裁決書於100 年7
    月14日裁決後，於同年7 月14日，經受處分人本人親自於高
    雄市政府交通局交通事件裁決中心領取之事實，有高雄市政
    府交通局送達證書1 紙存卷可查，是本件裁決書於100 年7
    月14日業已合法送達予受處分人王清輝本人之事實，堪以認
    定。故原處分機關之裁決書已於100 年7 月14日發生送達效
    力。本件至遲應於100 年8 月3 日（含當日，星期三，非例
    假日）前聲明異議。惟異議人遲至100 年8 月15日始具狀向
    高雄市政府交通局聲明異議，此有聲明異議狀上之收文章可
    稽，顯已逾20日之法定不變期間，原審因而認定本件聲明異
    議逾期，於法未合，裁定駁回其聲明異議，核無不合。抗告
    意旨猶執前司提起抗告，為無理由，應予駁回。
據上論結，應依道路交通事件處理辦法第25條、刑事訴訟法第41
2 條，裁定如主文。
中    華    民    國   100    年    10    月    28    日
                  刑事第十庭    審判長法  官  邱永貴
                                      法  官  林水城
                                      法  官  蔡國
以上正本證明與原本無異。
不得再抗告。
中    華    民    國   100    年    10    月    28    日
                                        書記官  周青玉